臺灣高等法院刑事判決　　　　　　　　96年度上訴字第1397號
上　訴　人　乙○○
即　被　告
指定辯護人　本院公設辯護人郭書益
上列上訴人因違反槍砲彈藥刀械管制條例案件，不服臺灣臺北地
方法院95年度訴字第1864號，中華民國96年2月12日第一審判決
（起訴案號：臺灣臺北地方法院檢察署95年度偵字第21478號）
，提起上訴，本院判決如下：
    主  文
上訴駁回。
    事  實
一、乙○○明知可發射子彈具有殺傷力之改造手槍及屬彈藥主要
    組成零件之火藥，均係屬槍砲彈藥刀械管制條例所管制之違
    禁物品，非經中央主管機關許可，不得寄藏及持有之，於民
    國（下同）95年3月中旬某日在臺北市○○○路609號附近某
    停車場收受由丙○○（臺灣臺南地方法院通緝中）所交付委
    託保管之仿BERETTA廠92FS型半自動手槍製造之槍枝、換裝
    土造金屬槍管而成、機械性能良好、可擊發適用子彈而具有
    殺傷力之改造手槍壹枝（含彈匣一個，槍枝管制編號：0000
    000000）及雙基火藥二包，並將之藏放於臺北市○○區○○
    路四段797號6樓之3租住處，而自該時起非法寄藏持有上開
    槍枝及火藥。嗣於95年7月4日中午12時許，為警持搜索票前
    往乙○○上開租住處所執行搜索查獲，並扣得上開改造手槍
    一支（含彈匣一個）及雙基火藥二包。
二、案經臺北市政府警察局少年警察隊報告臺灣士林地方法院檢
    察署呈請臺灣高等法院檢察署令轉臺灣臺北地方法院檢察署
    檢察官偵查起訴。
    理  由
一、上訴人即被告乙○○於警詢、偵查及原審坦承於前揭時地收
    受由丙○○所交付委託保管之改造手槍、火藥並將之藏放於
    臺北市○○區○○路四段797號6樓之3租住處之事實，且查
    ：
(一)、本件認定事實所引用之本件卷內所有卷證資料（包含人證與
    文書證據、物證等證據），並無證據證明係公務員違背法定
    程序所取得，又本件被告以外之人甲○○於審判外之陳述，
    亦無刑事訴訟法第159條之1至之3所規定之不得作為證據之
    情形，且卷內之文書證據，亦無刑事訴訟法第159條之4之顯
    有不可信之情況與不得作為證據之情形，則依刑事訴訟法第
    159條至159條之5之規定，本件認定事實所引用之本件卷證
    所有證據（包含人證與文書證據、物證等證據），均認為有
    證據能力，合先敘明。
(二)、被告坦承之詞，核與證人甲○○證述情節相符（偵卷第8、9
    頁，本院96年5月22日審理筆錄第2頁），並有於被告租住處
    查獲之改造手槍一支（含彈匣一個）、火藥二包扣案可資佐
    證。
(三)、上開槍枝、火藥經送內政部警政署刑事警察局鑑驗結果，認
    該送鑑貝瑞塔手槍一支（槍枝管制編號：0000000000），係
    仿BERETTA廠92FS型半自動手槍製造之槍枝、換裝土造金屬
    槍管而成之改造手槍，機械性能良好，可擊發適用子彈，認
    具殺傷力；另火藥二包，經檢視均為黑色片狀顆粒，外觀型
    態均相似，隨機抽取一包淨重零點二八公克，取零點二三公
    克供鑑定，檢出硝化甘油（Nitroglycerine；NG）、硝化纖
    維（Nitrocellulose；NC）及Dibuty1 phthalate等成分，
    認係雙基發射火藥，分別有該局95年10月10日刑鑑字第0950
    098257號槍彈鑑定書、95年8月9日刑鑑字第0950099665號鑑
    定書附卷可稽（偵卷第8至13頁、16頁）。而雙基發射火藥
    係屬經公告槍砲彈藥刀械管制條例主要組成零件中炸彈或爆
    裂物之火藥，亦有內政部95年10月16日內授警字第09508714
    82號函可按。
(四)、綜上，本件事證明確，被告犯行洵堪認定，應依法論科。
二、論罪科刑部分：
(一)、核被告乙○○所為，係犯槍砲彈藥刀械管制條例第8條第4項
    之未經許可寄藏改造手槍罪、第13條第4項之未經許可寄藏
    彈藥主要組成零件罪。而槍砲彈藥刀械管制條例係將「持有
    」與「寄藏」為分別之處罰規定，則單純之「持有」，固不
    包括「寄藏」，但「寄藏」之受人委託代為保管，其保管之
    本身所為之「持有」，既係「寄藏」之當然結果，法律上自
    宜僅就「寄藏」行為為包括之評價，不應另就「持有」予以
    論罪（74年臺上字第3400號判例意旨參照），被告受丙○○
    委託保管扣案槍枝、火藥，應各論以寄藏改造手槍、寄藏彈
    藥主要組成零件之單純一罪，不另就其「持有」之犯行論處
    。公訴人未及斟酌被告持有槍枝之原因，認被告所為係犯同
    條項之未經許可持有改造手槍罪，尚有未洽，然其基本社會
    事實相同，所犯法條條項亦相同，僅罪名不同，毋庸變更起
    訴法條。被告以一寄藏行為，同時寄藏手槍及火藥，同時觸
    犯槍砲彈藥刀械管制條例第8條第4項及同條例第13條第4項
    之罪，為想像競合犯，應從一重之同條例第8條第4項之寄藏
    改造手槍罪處斷。被告持有雙基發射火藥部分之犯行雖未據
    起訴，然與前揭起訴經論罪部分有想像競合犯裁判上一罪關
    係，為起訴效力所及，自應一併審究。
(二)、原審認被告罪證明確，並適用刑事訴訟法第299條第1項前段
　　，槍砲彈藥刀械管制條例第8條第4項、第13條第4項，刑法
  　第11條前段、第2條第1項、第55條、第42條第3項、第38條
    第1項第1款之規定，審酌被告前未有犯罪記錄，有臺灣高等
    法院被告前案記錄表在卷可考，素行尚可，及其未經許可寄
    藏改造手槍及火藥之行為動機、目的、情節，雖未持以犯案
    ，然對於社會治安及人身安全所造成潛在之危害甚鉅，惟念
    其寄藏前揭槍、彈之時間不長、數量非鉅，且於犯後坦承犯
    行，態度良好等一切情狀，量處有期徒刑年貳月，併科罰
　　金新臺幣伍萬元，並就所宣告之罰金刑諭知罰金如易服勞役
  　，以新臺幣壹仟元折算壹日。扣案貝瑞塔手槍一支（槍枝管
    制編號：0000000000），係仿BERETTA廠92FS型半自動手槍
    製造之槍枝、換裝土造金屬槍管而成之改造手槍，機械性能
    良好，可擊發適用子彈，認具殺傷力；另火藥二包，含硝化
    甘油（Nitroglycerine；NG）、硝化纖維（Nitrocellulose
    ；NC）及Dibuty1 phthalate等成分，認係雙基發射火藥，
    屬經中央主管機關公告槍砲彈藥刀械管制條例所稱炸彈或爆
    裂物之主要組成零件，有前揭鑑定書及內政部函可按，上開
    槍枝、火藥依槍砲彈藥刀械管制條例第4條第1項第1款、第2
    款及第5條規定，非經許可不得製造、販賣、運輸、轉讓、
    出租、出借、持有、寄藏或陳列，自屬違禁物，就該改造手
    槍一支及火藥二包，均應依刑法第38條第1項第1款規定宣告
    沒收。
(三)、經核原判決認事用法並無不合，量刑之諭知亦屬妥適，上訴
    人即被告上訴意旨，以判太重等語，指摘原判決不當，然按
    「量刑輕重係屬事實審法院得依職權自由裁量之事項，苟已
  　斟酌刑法第57條各款所列情狀而未逾越法定刑度，不得遽指
    為違法（72年台上字第6696號判例）」，本件原審判決已經
    詳細記載量刑審酌各項被告犯罪情節及犯罪後之態度等一切
    情狀，並予以綜合考量，在法定刑內科處其刑，經核於法並
    無不合，上訴意旨既未指摘原判決科刑有何違背法令，單純
    就科刑輕重為爭執，自非適法之上訴理由，是其上訴為無理
    由，應予駁回。
據上論斷，應依刑事訴訟法第368條，判決如主文。
本案經檢察官劉文水到庭執行職務。
中　　華　　民　　國　　96　　年　　6 　　月　　5 　　日
　　　　　　　　　刑事第十二庭  審判長法　官  蔡永昌
　　　　　　　　　　　　　　　　　    法　官  陳榮和
　　　　　　　 　 　　　　　　　　　　法　官  施俊堯
以上正本證明與原本無異。
如不服本判決，應於收受送達後十日內向本院提出上訴書狀，其
未敘述上訴之理由者並得於提起上訴後十日內向本院補提理由書
（均須按他造當事人之人數附繕本）。
                                      書記官  孫佩琳
中　　華　　民　　國　　96　　年　　6 　　月　　5 　　日
附錄：本案論罪科刑法條全文
槍砲彈藥刀械管制條例第八條：
未經許可，製造、販賣或運輸鋼筆槍、瓦斯槍、麻醉槍、獵槍、
空氣槍或第四條第一項第一款所定其他可發射金屬或子彈具有殺
傷力之各式槍砲者，處無期徒刑或五年以上有期徒刑，併科新臺
幣一千萬元以下罰金。
未經許可，轉讓、出租或出借前項所列槍枝者，處五年以上有期
徒刑，併科新臺幣一千萬元以下罰金。
意圖供自己或他人犯罪之用，而犯前二項之罪者，處無期徒刑或
七年以上有期徒刑，併科新臺幣一千萬元以下罰金。
未經許可，持有、寄藏或意圖販賣而陳列第一項所列槍枝者，處
三年以上十年以下有期徒刑，併科新臺幣七百萬元以下罰金。
第一項至第三項之未遂犯罰之。
槍砲彈藥刀械管制條例第十三條
未經許可，製造、販賣或運輸槍砲、彈藥之主要組成零件者，處
三年以上十年以下有期徒刑，併科新台幣七百萬元以下罰金。
未經許可，轉讓、出租或出借前項零件者，處一年以上七年以下
有期徒刑，併科新台幣五百萬元以下罰金。
意圖供自己或他人犯罪之用，而犯前二項之罪者，處五年以上有
期徒刑，併科新台幣一千萬元以下罰金。
未經許可，持有、寄藏或意圖販賣而陳列第一項所列零件者，處
六月以上五年以下有期徒刑，併科新台幣三百萬元以下罰金。
第一項至第三項之未遂犯罰之。
